臺灣士林地方法院交通事件裁定　　　　 96年度交聲字第209號
原處分機關　臺北市交通事件裁決所
異　議　人
即受處分人　甲○○
上列異議人即受處分人因違反道路交通管理處罰條例案件，對於
臺北市交通事件裁決所民國96年3 月5 日所為之處分（原處分案
號：北市裁二字第裁22-AEV541368號），聲明異議，本院裁定如
下：
    主  文
異議駁回。
    理  由
一、按汽車（依道路交通管理處罰條例第3 條第8 款之規定，包
    括機器腳踏車）駕駛人，行經有燈光號誌管制之交岔路口闖
    紅燈者，處新臺幣（下同）1,800 元以上5,400 元以下罰鍰
    ，並記違規點數3 點，道路交通管理處罰條例第53條第1 項
    、第63條第1 項第3 款分別定有明文。
二、原處分意旨略以：異議人即受處分人甲○○騎乘EEW-362 號
    輕型機車，於民國96年2 月3 日下午6 時55分許，在臺北市
    ○○路○段與虎林街口處，經臺北市政府警察局松山分局松
    山派出所執勤員警舉發「紅燈左轉（東往南方向）」之違規
    ，依違反道路交通管理處罰條例第53條第1 項，處罰鍰
    1,800 元，並依同條例第63條第1 項第3 款（原處分機關漏
    引第3款） 規定，記違規點數3 點。
三、異議意旨略以：首先異議人認為當天舉發員警站在虎林街口
    之黃網線禁停區上攔查，執法過程有瑕疵。其次，伊否認有
    闖紅燈之事實，是該路口確有紅綠燈之設置，並設有機車兩
    段式左轉，惟機車兩段式之標示，已被三排違規機車遮住，
    致其不知該路口有兩段式左轉區，且伊認為紅燈直行才是闖
    紅燈，而紅燈左右轉非闖紅燈，倘欲左轉車等候，應有禁止
    左轉標誌之告示，始能取信於人民，為此而提出聲明異議云
    云。
四、經查：異議人甲○○騎乘前開輕型機車於前揭時、地，行經
    有燈光號誌管制之交岔路口闖紅燈之違規事實，業據證人即
    本件舉發員警林博璋到庭證稱：伊所站位置在工地轉角三角
    區塊，非黃網線禁停區，如庭呈之繪製現場圖及照片各1 紙
    參照。當時異議人機車之行向，是沿八德路由東向西行駛至
    虎林街口時左轉，是東往南。然異議人闖紅燈時，東西向是
    紅燈，北往南是綠燈，異議人左轉後即為東往南行向，故其
    須待東西向轉換為綠燈後始能直行至虎林街口待轉區，再等
    南北向變換成綠燈時才可通行。而現場待轉標誌於紅綠燈下
    面有一藍色牌子告示等語明確（見本院96年4 月17日訊問筆
    錄第2 頁至第3 頁）。況異議人亦於訊問筆錄中自承其紅燈
    逕行左轉之事實，且於事後回到違規現場時，始發現地面上
    所劃設之待轉區等語，可見異議人前揭所辯，無非係卸責之
    詞，顯不足採。又衡諸證人林博璋與異議人互不相識，亦無
    仇怨，復到庭具結為以上之證述，應無甘冒偽證重罪而設詞
    誣陷異議人之理，證人所為上開證言，應堪採信。至於異議
    人辯稱：伊認為紅燈直行才是闖紅燈，而紅燈左右轉非闖紅
    燈云云。惟異議人行經有燈光號誌管制之交岔路口，在無箭
    頭導向燈號之狀況下，闖紅燈而左轉或右轉，亦屬闖紅燈無
    誤，異議人此部分所辯，亦不可採。
五、綜上所述，異議人確有駕駛上開車輛於前揭時、地，行經有
    燈光號誌管制之交岔路口闖紅燈之違規行為，從而，原處分
    機關依前揭道路交通管理處罰條例第53條第1 項規定，裁處
    異議人罰鍰1,800 元，並依同條例第63條第1 項第3 款（原
    處分機關漏引第3 款）規定，並記違規點數3 點，核無違誤
    ，本件異議人之異議為無理由，應予駁回。
據上論斷，依道路交通案件處理辦法第19條，裁定如主文。
中　　華　　民　　國　　96　　年　　9 　　月　　21　　日
                  交通法庭法  官  劉秉鑫
以上正本證明與原本無異。
如不服本裁定，應於送達後5日內，向本院提出抗告狀。
                          書記官  吳尚文
中　　華　　民　　國　　96　　年　　9 　　月　　21　　日
